ACORDAO-COMPLETO-2348835

ACÓRDÃO DE RELAÇÃO

ACÓRDÃO DE RELAÇÃO 2251/2019 ATA 8/2019 - SEGUNDA CÂMARA

Acórdão 2251/2019-TCU-Segunda Câmara
Os Ministros do Tribunal de Contas da União, reunidos em Sessão de 2ª Câmara, ACORDAM, por unanimidade, com fundamento nos arts. 1º, V, e 39, II, da Lei nº  8.443, de 1992, e nos arts. 1º, VIII, 143, II, 259, II, e 260, § 5º, do Regimento Interno do TCU, aprovado pela Resolução nº 246, de 2011, além do art. 7º, I, da Resolução TCU nº  206, de 2007, em considerar prejudicadas, por perda de objeto, as apreciações da legalidade, para fins de registro, dos atos de concessão de reforma a seguir relacionados, diante da cessação dos efeitos financeiros dos respectivos atos a partir do falecimento dos interessados, de acordo com os pareceres emitidos nos autos:
1. Processo TC-Processo 004.602/2019-6 (REFORMA) 
	1.1. Interessados: Adauto Tavares Romero (CPF XXX.431.338-XX) ; Adão Jose dos Santos (CPF XXX.018.216-XX) ; Alcebíades de Azevedo Gomes (CPF XXX.968.227-XX) ; Almerindo Nunes (CPF XXX.455.027-XX) ; Altanário Mundim Coelho (CPF XXX.607.917-XX) ; Antonio Crispim Maciel (CPF XXX.381.651-XX) ; Antonio José Soares (CPF XXX.731.724-XX) ; Antonio Nazareth de Souza Pereira (CPF XXX.551.814-XX) ; Antonio Pedro Dantas Tonheca Filho (CPF XXX.414.194-XX) ; Antonio Tavares (CPF XXX.016.111-XX) ; Antônio José Soares (CPF XXX.731.724-XX) ; Armando Neves (CPF XXX.782.257-XX) ; Arnaldo Filizola (CPF XXX.154.648-XX) ; Arnaldo Nunes Nogueira (CPF XXX.919.787-XX) ; Carlos Affonso Dellamora (CPF XXX.242.341-XX) ; Claudio dos Santos Moreira (CPF XXX.360.541-XX) ; Cleber Lamas Ferreira (CPF XXX.741.507-XX) ; Clovis Costa (CPF XXX.286.517-XX) ; Delcio José Pereira de Lima (CPF XXX.631.417-XX) e Edgard Leite Barbosa (CPF XXX.352.727-XX) .
	1.2. Órgão: Diretoria de Administração do Pessoal – CA/MD.
	1.3. Relator: Ministro-Substituto André Luís de Carvalho.
	1.4. Representante do Ministério Público: Procurador Marinus Eduardo De Vries Marsico.
	1.5. Unidade Técnica: Secretaria de Fiscalização de Pessoal (Sefip) .
	1.6. Representação legal: não há.
	1.7. Determinações/Recomendações/Orientações: não há.

Segunda Câmara

Diretoria de Administração do Pessoal - CA/MD.

Adauto Tavares Romero (CPF XXX.431.338-XX); Adão Jose dos Santos (CPF XXX.018.216-XX); Alcebíades de Azevedo Gomes (CPF XXX.968.227-XX); Almerindo Nunes (CPF XXX.455.027-XX); Altanário Mundim Coelho (CPF XXX.607.917-XX); Antonio Crispim Maciel (CPF XXX.381.651-XX); Antonio José Soares (CPF XXX.731.724-XX); Antonio Nazareth de Souza Pereira (CPF XXX.551.814-XX); Antonio Pedro Dantas Tonheca Filho (CPF XXX.414.194-XX); Antonio Tavares (CPF XXX.016.111-XX); Antônio José Soares (CPF XXX.731.724-XX); Armando Neves (CPF XXX.782.257-XX); Arnaldo Filizola (CPF XXX.154.648-XX); Arnaldo Nunes Nogueira (CPF XXX.919.787-XX); Carlos Affonso Dellamora (CPF XXX.242.341-XX); Claudio dos Santos Moreira (CPF XXX.360.541-XX); Cleber Lamas Ferreira (CPF XXX.741.507-XX); Clovis Costa (CPF XXX.286.517-XX); Delcio José Pereira de Lima (CPF XXX.631.417-XX) e Edgard Leite Barbosa (CPF XXX.352.727-XX).

ANDRÉ DE CARVALHO

não há.

REFORMA (REFO)

Secretaria de Fiscalização de Pessoal (Sefip).